# 请教陈版主，企业合并的问题

提问人：lxch119 时间：2012-12-07 13:06:04
乙公司不应该按照评估值进行账务调整。 乙公司可以按照同一控制下企业合并对甲公司进行账务处理。 A公司可参照部分处置子公司股权丧失控制权的情形，由对乙公司在个别报表和合并报表分别进行处理。 个别报表：按照权益法转成本法处理 合并报表：参照解释 4 号执行

回答人：chenyiwei
基本赞同。乙公司自身不应调账。但是A集团的个别报表层面应是按照“成本法转权益法”处理。